臺灣臺南地方法院刑事判決　　　　　　　　　　　　　九十一年度易字第六四四號
　　公　訴　人　臺灣台南地方法院檢察署檢察官
　　被　　　告　甲○○
　　選任辯護人　陳銘鴻
右列被告因竊盜案件，經檢察官提起公訴（九十一年度偵字第四０六四號），本院判
決如左：
    主  文
甲○○連續攜帶兇器竊盜，累犯，處有期徒刑貳年拾月；並應於刑之執行前，令入勞
動場所強制工作年。
扣案鑰匙參支、扳手壹支均沒收。
    事  實
一、甲○○有多次犯罪前科如下：
（一）曾因違反麻醉藥品管理條例之罪經法院判處有期徒刑三月，於民國八十三年九
      月十日確定，於八十三年十月十三日執行易科罰金完畢；
（二）曾因犯竊盜罪經法院判處有期徒刑四月，於民國八十四年一月十二日確定，入
      監執行，指揮書所載執行完畢日期為八十四年六月十二日；
（三）曾因違反麻醉藥品管理條例之罪經法院判處有期徒刑六月，於八十四年六月八
      日確定，於八十四年七月十二日執行易科罰金完畢；
（四）曾因違反麻醉藥品管理條例之罪經法院判處有期徒刑三月，於八十四年十月十
      六日確定，入監執行，指揮書所載執行完畢日期為八十五年二月十九日；
（五）曾因竊盜罪經法院判處有期徒刑一年，於八十四年十二月五日確定，入監接續
      執行，指揮書所載執行完畢日期為八十五年十二月二十二日；
（六）曾因違反麻醉藥品管理條例之罪經法院判處有期徒刑四月，於八十七年五月六
      日確定，於八十七年六月十五日執行易科罰金完畢；
（七）曾因竊盜罪經法院判處有期徒刑一年二月，於八十七年六月二十三日確定，入
      監執行，指揮書所載執行完畢日期為八十九年二月二十七日。
二、詎甲○○猶不知悔改，竟基於概括之犯意，意圖為自己不法之所有，於九十一年
    四月九日凌晨四時三十分許，在屏東縣屏東市○○里○○街「國家大使館」大廈
    前，持其所有之鑰匙三支竊走己○○所有之車牌號碼ＷＤ─９３４６號自小客車
    ，作為交通工具使用；復於同月十一日凌晨四時許，在高雄縣岡山鎮○○路一二
    四巷十三號前，持其所有可當兇器使用之扳手一支，竊走丁○○所有之ＵＴ─３
    ７１５號自用小客車車牌一面；又於同月十二日凌晨二時許及同日上午十一時許
    ，在台南市○○○街一０九巷一號前與高雄市○○區○○路五十號前，以相同之
    手法，分別竊走乙○○、戊○○所有之ＶＷ─３６５３號及ＹＪ─５５２８號自
    小客車車牌各一面，而將ＶＷ─３６５３號及ＹＪ─５５２８號車牌，分別懸掛
    於所竊得之上開自小客車後保險桿及前保險桿上，並將ＷＤ─９３４６號二面車
    牌丟棄；再於同日十四時許，在台南市○○路四三九巷一五二號前，持鑰匙撬開
    丙○○所有之車牌號碼ＮＭＣ─８５２號重機車置物箱，竊取丙○○所有之銀行
    存摺二本、現金卡二張、信用卡一張、金融卡一張。嗣於同月十三日中午十二時
    五十分許，為警在台南縣麻豆鎮中民里一五一號前查獲，並扣得鑰匙三支、扳手
    一支、車牌號碼ＷＤ─９３４６號自小客車一部、ＵＴ─３７１５號、ＶＷ─３
    ６５３號及ＹＪ─５５２８號車牌三面、銀行存摺二本、現金卡二張、信用卡一
    張、金融卡一張。
三、案經台南縣警察局麻豆分局報告台灣台南地方法院檢察署檢察官偵查起訴。
    理  由
一、右揭事實，迭據被告甲○○於警訊、偵查中及本院審理中供承不諱，核與被害人
    己○○、丁○○、戊○○、丙○○、乙○○指訴之情節相符，並有扣押書、贓物
    認領保管收據、照片四幀及車輛竊盜、車牌失竊資料個別查詢報表在卷可資佐證
    ，事證明確，被告犯行堪以認定。
二、核被告所為，係犯刑法第三百二十條第一項之竊盜罪、第三百二十一條第一項第
    三款之加重竊盜罪。被告先後多次竊盜、加重竊盜之犯行，時間緊接，犯罪基本
    構成要件相同，顯均係基於概括之犯意反覆為之，應依連續犯之規定論以一罪即
    連續加重竊盜罪，並加重其刑。被告有如前開事實欄所示之犯罪前科，有檢察署
    刑案資料查註紀錄表及本院前案紀錄表可參，茲再犯本件之罪，就其中（一）、
    （二）、（三）、（四）、（五）之前科而言，雖未構成累犯，但見其素行非常
    惡劣；就其中（六）、（七）之前科而言，則屬五年內再犯本件有期徒刑以上之
    罪，屬於累犯，應依刑法第四十七條之規定遞加重其刑。爰審酌被告犯罪之動機
    、目的、手段、所生危害、所得利益、其品行智識程度、犯罪後態度等一切情狀
    ，量處如主文所示之刑，以資懲儆。被告前已有多次竊盜罪之前科如（二）、（
    五）、（七）所示；並有多次犯罪之前科如（一）、（三）、（四）、（六）所
    示，今又再犯本案之竊盜罪，足見被告具有犯罪之習慣，前以刑罰加之，仍不思
    改過遷善，足見其品性之惡劣，僅藉刑之執行實不足以徹底根絕惡性，應依竊盜
    犯贓物犯保安處分條例第三條第一項第一款之規定，一併予以諭知應於刑之執行
    前令入勞動場所強制工作，以資矯正。扣案之鑰匙三支、扳手一支為被告所有供
    犯罪所用之物，依刑法第三十八條第三項、第一項第二款宣告沒收。
據上論斷，應依刑事訴訟法第二百九十九條第一項前段，竊盜犯贓物犯保安處分條例
第三條第一項第一款、第四條、第五條第一項本文、刑法第五十六條、第三百二十一
條第一項第三款、第四十七條、第三十八條第三項、第一項第二款，判決如主文。
本案經檢察官李白松到庭執行職務。
中      華      民      國      九十一      年      六    月    十二    日
                              臺灣臺南地方法院刑事第一庭
                                    法  官   蘇義洲
右正本證明與原本無異。
如不服本判決，應於判決送達後十日內向本院提出上訴狀( 應附繕本 )。
                                    書記官   岑  玢
中      華      民      國      九十一      年      六    月    十八    日
附錄本案論罪科刑法條全文：
中華民國刑法第三百二十條第一項
  意圖為自己或第三人不法之所有，而竊取他人之動產者，為竊盜罪，處五年以下有
  徒刑、拘役或五百元以下罰金。
中華民國刑法第三百二十一條第一項第三款
  犯竊盜罪而有左列情形之一者，處六月以上、五年以下有期徒刑：
  三  攜帶兇器而犯之者。
